【裁判字號】    99,法,11
【裁判日期】    990401
【裁判案由】    選任臨時管理人
【裁判全文】
臺灣板橋地方法院民事裁定                99年度法字第11號
聲  請  人  財政部臺灣省北區國稅局臺北縣分局
法定代理人  丙○○
送達代收人  甲○○
上列聲請人聲請為臺灣懿芝饌國際股份有限公司選任臨時管理人
事件，本院裁定如下：
    主      文
選任乙○○（男，身分證統一編號：Ｚ000000000號，
住臺中市○○區○○路二段五六二之一號五樓之一）為臺灣懿芝
饌國際股份有限公司之臨時管理人。
聲請程序費用由聲請人負擔。
    理      由
一、按董事會不為或不能行使職權，致公司有受損害之虞時，法
    院因利害關係人或檢察官之聲請，得選任一人以上之臨時管
    理人，代行董事長及董事會之職權。但不得為不利於公司之
    行為。前項臨時管理人，法院應囑託主管機關為之登記。臨
    時管理人解任時，法院應囑託主管機關註銷登記。公司法第
    208條之1定有明文。又公司法第208條之1所定選任臨時管理
    人事件，由利害關係人或檢察官向法院聲請，非訟事件法第
    183條第1項亦有規定。
二、本件聲請意旨略以：相對人臺灣懿芝饌國際股份有限公司於
    民國94年11月17日設立，計有股東間董事乙○○及王翠璘2
    人。相對人因有公司法第195 條規定之情事，主管機關經濟
    部依職權限期令該公司於98年9 月14日前完成改選董事辦理
    變更登記事宜，惟因該公司屆期仍不改選，故該公司董事乙
    ○○及王翠璘之職務自98年9 月14日起當然解任。相對人滯
    欠營利事業所得稅共計新臺幣（下同）6,672,787元，其中
    699,369元部分因該公司全體董事當然解任而無法對該公司
    送達稅額繳款書；依該公司變更登記表顯示，陳穆君持有股
    份為所有股東中最高，又係全體董事當然解任前之董事長，
    對該公司之營運與事務均有一定程度之了解，爰以利害關係
    人身分聲請選任乙○○為臺灣懿芝饌國際股份有限公司之臨
    時管理人等語。
三、經查，聲請人主張相對人積欠其稅捐債務，而為該公司有利
    害關係之債權人，業據提出財政部臺灣省北區國稅局營利事
    業所得稅欠稅查詢情形表為憑，且該公司因經濟部限令於98
    年9月14日前完成改選董、監事變更登記，卻未依限完成，
    致原任董事已自98年9月14日依法當然解任之事實，亦據聲
    請人提出相對人公司變更登記表、公司及分公司基本資料查
    詢等影本各1件為證，堪認相對人公司之董事會已因全體董
    事當然解任而不能行使職權屬實。本院考量相對人公司之前
    任董事長乙○○其對公司營運及事務較為熟悉，且其投資股
    權最多，是本院審酌上情，認為應以選任前董事長乙○○為
    相對人公司之臨時管理人始為適當，爰裁定選任其為臺灣懿
    芝饌國際股份有限公司之臨時管理人。
四、依非訟事件法第183條、第21條第1項前段，裁定如主文。
中    華    民    國    99    年    4     月    1     日
                  民事第一庭  法  官  許瑞東
以上正本係照原本作成
如對本裁定抗告，須於裁定送達後10日內向本院提出抗告狀，並
應繳納抗告費新台幣1,000元
中    華    民    國    99    年    4     月    1     日
                              書記官  賴玉芬

司法院資訊處製作；財團法人民間司法改革基金會備份。
